臺灣橋頭地方法院民事簡易判決　　　　110年度橋簡字第594號
原　　　告　邱明祥　
訴訟代理人　陳欽煌律師
　　　　　　叢琳律師
被　　　告　陳耀明　

　　　　　　林阿祝　
共　　　同
訴訟代理人　朱育男律師
上列當事人間請求損害賠償事件，本院於民國110 年11月16日言
詞辯論終結，判決如下：
    主  文
原告之訴及假執行之聲請均駁回。
訴訟費用由原告負擔。
    事實及理由
一、原告主張：兩造為鄰居，原告居住門牌號碼高雄市○○區○
    ○街000 巷0 弄00號房屋（下稱原告住處），被告居住同巷
    弄15號房屋（下稱被告住處）。被告林阿祝先後於民國109
    年2 月20日上午11時15分許、同年3 月5 日下午14時30分許
    ，因與原告之停車糾紛，趁原告出門經過被告住處前方時，
    從該屋2 樓陽台往下潑灑髒水，致原告全身濕透、引人側目
    ，名譽權因此受損。又被告陳耀明於109 年5 月14日在被告
    住處門口門牌右上方加裝鏡頭可移動的監視器一支（下稱系
    爭監視器），移動範圍包括原告住處門口及原告家人每日出
    入必須通行之範圍，使原告及親友之私生活暴露在被告之監
    看下，對原告隱私權侵害甚鉅。被告林阿祝、陳耀明所為已
    分別侵害原告之名譽權、隱私權且情節重大，致原告受有精
    神痛苦，爰依侵權行為之法律關係訴請被告分別賠償慰撫金
    ，並請求陳耀明拆除系爭監視器，及禁止其再次裝設監視器
    等語。聲明：( 一) 陳耀明應將系爭監視器拆除。( 二) 禁
    止陳耀明裝設攝錄範圍包括原告住所門口及通行必經騎樓區
    域之監視器。
    ( 三)陳 耀明應給付原告新臺幣（下同）10萬元，及自起訴
        狀繕本送達翌日起至清償日止，按週年利率5%計算之利
        息。( 四) 林阿祝應給付原告20萬元，及自起訴狀繕本
        送達翌日起至清償日止，按周年利率5%計算之利息。(
        五) 前二項請求，願供擔保請准宣告假執行。
二、被告則以：林阿祝會在窗台澆花，但未曾朝原告潑灑髒水，
    且澆花滴水的範圍僅及於窗台正下方，不可能滴到原告；而
    陳耀明裝設系爭監視器的目的是為了防盜及保護停在門口的
    車輛，拍攝範圍僅及於門口外的範圍，並未侵害原告隱私，
    原告主張自屬無據等語，資為抗辯。聲明：原告之訴駁回。
三、本院之判斷：
( 一)按 因故意或過失，不法侵害他人之權利者，負損害賠償責
    任；受僱人因執行職務，不法侵害他人之權利者，由僱用人
    與行為人連帶負損害賠償責任；不法侵害他人之身體、健康
    、名譽、自由、信用、隱私、貞操，或不法侵害其他人格法
    益而情節重大者，被害人雖非財產上之損害，亦得請求賠償
    相當之金額，民法第184 條第1 項前段、第188 條第1 項前
    段、第195 條第1 項分別定有明文。次按當事人主張有利於
    己之事實者，就其事實有舉證之責任，民事訴訟法第277 條
    前段著有規定。
( 二)原 告主張兩造為鄰居，分別居住上開處所，而被告住處門
    口之系爭監視器為陳耀明所裝設等事實，業據提出系爭監視
    器照片、現場照片、監視器拍攝範圍模擬圖為證（本院卷第
    17至21頁、第91至93頁），且未據被告爭執，堪認屬實。而
    原告主張被告陳耀明、林阿祝分別以前述方式侵害原告人格
    權，為被告所否認，依前開說明應由原告負舉證之責。經查
    :
 1、有關林阿祝部分: 原告雖主張林阿祝曾於前開時、地2 度朝
    原告潑灑髒水云云，但並未舉證以實其說。又原告雖主張林
    阿祝曾向原告配偶王金月承認潑灑髒水之事云云，但本院依
    原告聲請通知王金月到庭作證，王金月並未到庭，復經原告
    捨棄聲請（本院卷第87頁），是此部份既無事證可佐，原告
    主張自屬無據。
 2、有關陳耀明部分:
 ( 1)按 隱私權係以保護個人私生活及不讓他人得知或無端干預
    其個人私的領域之權利，隱私權雖為民法所明文保護，且為
    貫徹憲法保障基本人權所不可或缺，然隱私權之保護並非毫
    無限制，必以主張隱私權之人對於該隱私有合理之期待為原
    則，一般人對於其私生活之領域，固有隱私之合理期待，而
    有不被他人得知其在該私生活領域之範圍內所為舉動之權利
    ，然對於非在私生活領域範圍內所為之舉動，即難謂有隱私
    之合理期待，此為至明之理。再參酌大法官會議釋字第689
    號解釋理由書意旨所闡述，在公共場域中雖亦有私人活動及
    隱私保護之需求，但此等需求必須合理期待於他人者為限，
    且不僅其不受侵擾之期待已表現於外，尚須該期待依社會通
    念認為合理者，始足當之。
 ( 2)原 告主張系爭監視器的拍攝範圍包括原告住處鐵捲門及門
    前原告停車處所，雖經提出系爭監視器照片、現場照片、監
    視器拍攝範圍模擬圖為證（本院卷第17至21頁、第91至93頁
    ），但上開資料顯示系爭監視器之主要拍攝範圍是兩造房屋
    前方的馬路及門口走廊，雖然畫面邊緣會拍到原告住處門口
    鐵捲門，但非直接對著原告住處拍攝，而考量上開範圍為特
    定多數人得以共見共聞（只要走進該巷弄的人都有可能看到
    ），非具私密性之非公開活動私領域空間，是原告主張系爭
    監視器因拍攝到原告住處門口而侵害其隱私權云云，尚難遽
    採。且陳耀明裝設監視器拍攝結果，固可能造成原告或其家
    人出入家門時間或部分生活作息遭被告知悉，但此僅止於一
    時出入家門之狀況，尚不致造成原告私人活動或隱私受到嚴
    重侵害或影響，依法益權衡及比例原則，自難僅以造成原告
    心裡及不安及不適，作為限制陳耀明為居住安全或防盜需求
    而設置監視器之合理依據。是就陳耀明裝設監視器之事由及
    目的等因素綜合考量，尚難認陳耀明裝設系爭監視設備監視
    器已侵害原告之隱私權，原告此部分主張自非有據。
四、從而，原告主張陳耀明應將系爭監視器拆除、禁止陳耀明裝
    設監視器，及請求陳耀明、林阿祝給付前述精神慰撫金，均
    無理由，應予駁回。原告之訴既經駁回，其假執行之聲請無
    所附麗，併予駁回。
五、本件事證已臻明確，兩造其餘主張及舉證，經本院審酌後認
    與判決之結果不生影響，爰不再逐一論列，附此敘明。
六、訴訟費用負擔之依據：民事訴訟法第78條。
中    華    民    國   110    年    12    月    2     日
                  橋頭簡易庭  法      官    呂維翰
以上正本與原本相符。
如不服本判決，應於送達後20日內，向本院提出上訴狀並表明上
訴理由，如於本判決宣示後送達前提起上訴者，應於判決送達後
20日內補提上訴理由書（須附繕本）。
中    華    民    國   110    年    12    月    2     日
                              書  記  官    薛如媛